【裁判字號】    90,上易,822
【裁判日期】    900330
【裁判案由】    竊盜
【裁判全文】
臺灣高等法院刑事判決                              九十年度上易字第八二二號
    上  訴  人  臺灣板橋地方法院檢察署檢察官
    上  訴  人
    即  被  告  乙○○
右上訴人因被告竊盜案件，不服臺灣板橋地方法院八十九年度易字第四八五八號，中
華民國九十年一月十九日第一審判決（起訴案號：臺灣板橋地方法院檢察署八十九年
度年度偵字第二一一○八、二三一五三號，移送本院併辦案號：九十年度偵字第三○
四七號）提起上訴，本院判決如左：
    主  文
原判決撤銷。
乙○○連續竊盜，累犯，處有期徒刑壹年貳月。
扣案之鑰匙陸把均沒收。
    事  實
一、乙○○曾有多次竊盜前科，最近一次竊盜案件，於民國八十五年九月二十六日經
    臺灣臺北地方法院判處有期徒刑九月，於八十六年七月十五日執行完畢，仍不知
    悔改，基於意圖為自己不法所有之概括犯意，（一）先於八十九年十一月六日上
    午八時許，在臺北縣板橋市○○路二七九巷前，見甲○○所有之ＤＣ－○四三六
    號自用小貨車停放該處，趁該車之鑰匙尚未取下之際，徒手竊取之，得手後，供
    己駛用。嗣於八十九年十一月八日上午十時三十分許，駕駛該車行經臺北縣土城
    市○○路三八八號前時為警查獲。（二）於八十九年十一月三十日晚上十時許，
    在臺北縣五股鄉○○路○段六二號前，見丙○○所有之ＦＢ－八七四一號牌自用
    小客車停放該處，即以其所有之鑰匙一把啟動該車電源之方式，徒手竊取之，得
    手後，供己駛用。嗣於八十九年十二月十八日下午一時三十分許，駕駛該車行經
    臺北縣土城市○○路三八四號前時為警查獲，並扣得其所有用以行竊之上開鑰匙
    一把。（三）於九十年二月一日上午七時許，在臺北縣土城市○○路十二巷九號
    前，見林讚所有之ＤＲ─三二七九號自用小貨車（車上有瓦斯桶二十一桶），
    以其所有之鑰匙五支輪流使用以發動而竊取之，得手復於九十年二月一日下午三
    時四十分許，駕駛該車至臺北縣三峽鎮○○街九十九號昌大瓦斯行，向黃文正兜
    售之際為警查獲，並自其身上扣得上開鑰匙五把。
二、案經臺北縣警察局土城分局報請臺灣板橋地方法院檢察署檢察官偵查起訴。
    理  由
一、訊據被告乙○○關於右揭（一）、（三）竊盜犯行於警訊及偵審中，右揭（二）
    竊盜犯行於警局第二次訊問、偵查及本院中供承不諱，而於警局初訊及原審辯稱
    ：ＦＢ－八七四一號自用小客車係其於八十九年十一月二十幾日，向綽號「阿富
    」之友人所借用，並非其所竊取，而其向「阿富」借用該車時，「阿富」有提供
    該車之行車執照，並表示該車係友人所有置放該處云云。經查；
（一）上開事實，業據被害人甲○○、丙○○、林讚及證人黃文正供述屬實，復有
      車輛失竊、車牌失竊資料個別查詢報表－查詢車輛認可資料、臺北縣警察局贓
      物認領申請單及認領收據在卷可稽，並有鑰匙六把扣案可資佐證。
（二）被告雖否認事實（二）犯行，惟其於警局第二次訊問（見二三一五三第號偵查
      卷第五頁反面）、偵查中（見二三一五三號偵查卷第二四頁反面）及本院審理
      時均供承有於八十九年十一月三十日晚上十時許，在臺北縣五股鄉○○路○段
      六二號前，以自備之鑰匙竊取ＦＢ－八七四一號自用小客車等情明確，於警訊
      時並稱「阿富」之人係其欺騙警察意圖脫罪而虛構之人物等語。另參以ＦＢ－
      八七四一號牌自用小客車之失竊時間係在八十九年十一月三十日晚上十時許，
      經被害人丙○○於警訊時供述在卷，並有車輛失竊、車牌失竊資料個別查詢報
      表－查詢車輛認可資料可按。而被告於原審調查時則稱其向「阿富」借用該車
      之時間為八十九年十一月二十幾日等語（見原審卷第十四、二四頁），是依被
      告所述其向「阿富」借用該車之時間，竟在被害人丙○○失竊之前，顯與常情
      實相違，益徵所辯係事後圖卸之詞，仍以其自白核與事實相符為可採。事證已
      臻明確，被告連續竊盜之犯行堪以認定。
二、被告意圖為自己不法之所有，竊取他人之動產，所為均係犯刑法第三百二十條第
    一項之竊盜罪。其先後三次犯行，時間緊接，犯罪構成要件相同，顯係基於概括
    之犯意為之，應依連續犯之規定論以一罪，並依法加重其刑。公訴人雖未就被告
    所犯事實（三）之竊盜犯行起訴，惟與起訴部分有連續犯之裁判上一罪關係，自
    為起訴效力所及，應併予審究。又被告曾有多次竊盜前科，最近一次竊盜案件，
    於八十五年九月二十六日經臺灣臺北地方法院判處有期徒刑九月，於八十六年七
    月十五日執行完畢，有臺灣高等法院檢察署刑案紀錄簡覆表在卷足參。於有期徒
    刑執行完畢後五年內再犯有期徒刑以上之本罪，為累犯，依法遞加重其刑。
三、原審認被告所犯罪證明確，予以論罪科刑，固非無見。惟查原審就被告所犯事實
    （三）部分之竊盜犯行，未及併予審酌，尚有未合。公訴人及被告上訴均指應併
    予審理，為有理由，自應由本院予以撤銷改判。爰審酌被告之素行非佳，已有竊
    盜前科與其犯罪之動機、手段、所竊財物之價值及犯後態度等一切情狀，量處如
    主文所示之刑。至扣案之鑰匙六把，為被告所有，經其供明，且係供犯罪所用之
    物，併依刑法第三十八條第一項第二款之規定宣告沒收。
據上論斷，應依刑事訴訟法第三百六十九條第一項前段、第三百六十四條、第二百九
十九條第一項前段，刑法第五十六條、第三百二十條第一項、第四十七條、第三十八
條第一項第二款，罰金罰鍰提高標準條例第一條前段，判決如主文。
本案經檢察官郭弘佑到庭執行職務。
中      華      民      國      九十      年      三    月    三十    日
                              臺灣高等法院刑事第十一庭
                                  審判長法  官  楊  照  男
                                        法  官  陳  炳  彰
                                        法  官  王  詠  寰
右正本證明與原本無異。
不得上訴。
                                        書記官  駱  麗君
中      華      民      國       九十     年      三    月    三十    日
附錄本案論罪科刑法條全文：
刑法第三百二十條
意圖為自己或第三人不法之所有，而竊取他人之動產者，為竊盜罪，處五年以下有期
徒刑、拘役或五百元以下罰金。
意圖為自己或第三人不法利益，而竊佔他人之不動產者，依前項之規定處斷。
前二項之未遂犯罰之。


司法院資訊處製作；財團法人民間司法改革基金會備份。
